【裁判字號】    95,訴,603
【裁判日期】    950515
【裁判案由】    毒品危害防制條例
【裁判全文】
臺灣高雄地方法院刑事判決               95年度訴字第603號
公  訴  人  臺灣高雄地方法院檢察署檢察官
被      告  甲○○
上列被告因違反毒品危害防制條例案件，經檢察官提起公訴（95
年度毒偵字第699 號），嗣被告於本院準備程序進行中，就被訴
事實為有罪之陳述，經本院合議庭裁定由受命法官獨任進行簡式
審判程序，本院判決如下：
    主  文
甲○○連續施用第一級毒品，累犯，處有期徒刑捌月，扣案之海
洛因壹包（淨重壹點捌公克、空包裝重零點壹伍公克）及殘留
海洛因之注射針筒壹支，沒收銷毀之；又施用第二級毒品，累犯
，處有期徒刑月。應執行有期徒刑拾月，扣案之海洛因壹包（
淨重壹點捌公克、空包裝重零點壹伍公克）及殘留海洛因之注
射針筒壹支，沒收銷毀之。
    事實及理由
一、甲○○前因違反肅清煙毒條例等案件，分別經本院及臺灣士
    林地方法院判均處有期徒刑3 年2 月確定，送監執行後，於
    民國90年10月29日縮短刑期假釋出監，並於92年4 月2 日假
    釋期滿，未經撤銷假釋，未執行之刑，以已執行論。另其曾
    因施用毒品案件，經臺灣屏東地方法院裁定送強制戒治，於
    94年4 月25日戒治期滿釋放，並由臺灣屏東地方法院檢察署
    檢察官於94年5 月13日，以94年度戒毒偵字第66號為不起訴
    處分確定。詎仍不知悔改，於前開強制戒治執行完畢釋放後
    5 年內，復分別基於施用第一級毒品之概括犯意，自94年11
    月上旬某日起，至同年月17日下午2 時許止，在高雄市○○
    區○○街102 號3 樓等處，連續施用第一級毒品海洛因多次
    ；基於施用第二級毒之犯意，於94年11月17日下午4 時30分
    許回溯24小時日某時（不含公權力拘束期間），在高雄境內
    不詳地點，施用第二級毒品品甲基安非他命乙次。嗣於94年
    11月17日下午4 時30分許，在高雄市○○區○○街102 號3
    樓為警查獲，並扣得第一級毒品海洛因1 小包（淨重1.83公
    克，空包裝重0.15公克）及殘留海洛因之注射針筒1 支等物
    。
二、上開事實，有下列證據可資證明：
  (一)被告於本院審理時之自白。
  (二)高雄市立凱旋醫院94年12月5 日轉碼編號：A00000000 號濫
    用藥物尿液檢驗報告暨高雄市政府警察局刑警大隊偵二隊第
    六分隊94年度偵辦毒品案件尿液採證代碼對照表各乙份。
  (三)高雄醫學大學附設中和紀念醫院95年3 月28日報告編號0000
    -000號檢驗報告及法務部調查局調科壹字第220022932 號鑑
    定通知書各乙份。
  (四)臺灣高等法院被告前案紀錄表乙份。
三、核被告所為，係犯毒品危害防制條例第10條第1 項之施用第
    一級毒品罪、同條例第10條第2 項之施用第二級毒品罪。被
    告持有第一、二級毒品後進而施用，其持有之低度行為均應
    為施用之高度行為所吸收，均不另論其持有毒品罪。又被告
    先後多次施用第一級毒品之行為，時間緊接，觸犯構成要件
    相同之罪名，顯係基於概括犯意反覆為之，為連續犯，應依
    刑法第56條之規定以一罪論，並依法加重其刑。被告所犯上
    開施用第一級毒品及施用第二級毒品之二罪間，犯意各別，
    行為互殊，應予分論併罰。又被告前因違反肅清煙毒條例等
    案件，分別經本院及臺灣士林地方法院判均處有期徒刑3 年
    2 月確定，送監執行後，於90年10月29日縮短刑期假釋出監
    ，並於92年4 月2 日假釋期滿，未經撤銷假釋，未執行之刑
    ，以已執行論，有臺灣高等法院被告前案記錄表1 份在卷可
    稽，其前受有期徒刑之執行完畢後，5 年內再犯本件有期徒
    刑以上之罪，為累犯，均應依刑法第47條之規定，加重其刑
    ，並就連續施用第一級毒品部分，依法遞加重其刑。爰審酌
    被告前因施用毒品經強制戒治之程序後，仍不知悛悔，不思
    戒除惡習，竟再次施用毒品自戕其身，顯然缺乏戒絕毒品之
    決心，有再入監矯治必要，惟其行為尚未害及他人及其犯後
    坦承犯行，態度尚稱良好等一切情狀，分別量處如主文所示
    之刑，並定其應執行之刑。扣案之白粉1 包（淨重1.24公克
    、空包裝重0.18公克、包裝部分無法與毒品析離）經送驗結
    果，確為第一級毒品海洛因無訛；注射針筒1 支則殘留海洛
    因無法析離，有上揭高雄醫學大學附設中和紀念醫院檢驗報
    告及法務部調查局鑑定書各乙份在卷可憑，應依毒品危害防
    制條例第18條第1 項前段規定不問屬於犯人與否，沒收銷毀
    之。至鑑驗耗用之海洛因既已滅失，自無庸宣告沒收銷燬，
    併此敘明。
四、依刑事訴訟法第第273 條之1 第1 項、299 條第1 項前段、
    第310 條之2 、第454 條，毒品危害防制條例第10條第1 項
    、第2 項、第18條第1 項前段，刑法第11條前段、第56條、
    第47條、第70條、第51條第5 款，判決如主文。
五、如不服本判決，應自判決送達之日起10日內，向本院提出上
    訴狀。
本案經檢察官乙○○到庭執行職務。
中    華    民    國    95    年    5     月    15    日
                  刑事第十一庭  法  官  林揚奇
以上正本證明與原本無異。
如不服本判決，應自判決送達之日起10日內，向本院提出上訴狀
中    華    民    國    95    年    5     月    15    日
                                書記官  于耀文
附錄本案論罪科刑法條全文：
毒品危害防制條例第10條
施用第1級毒品者，處6月以上5年以下有期徒刑。
施用第2級毒品者，處3年以下有期徒刑。


司法院資訊處製作；財團法人民間司法改革基金會備份。
